<!DOCTYPE html PUBLIC "-//W3C//DTD XHTML 1.0 Transitional//EN" "http://www.w3.org/TR/xhtml1/DTD/xhtml1-transitional.dtd">
<html xmlns="http://www.w3.org/1999/xhtml">
<head>
	<meta http-equiv="Content-Type" content="text/html; charset=iso-8859-1" />
	<title>Ymmärrä suomea</title>
	<style type="text/css" media="all">@import "css/styles.css";</style>
	<script type="text/javascript" src="swfobject.js"></script>
</head>
<body class="font-medium">
	<div id="main-wrapper">
		<div id="topbar"></div>
		<div id="main-menu">
			<table cellspacing="0" cellpadding="0" border="0" class="add-links"><tr>
				<td class="item"><img class="raquo" src="i/raquo.gif" alt="" height="7" width="4" /><a href="/ymmarra/index.php?moduli=sanakirja">Sanakirja</a></td>
				<td class="item"><img class="raquo" src="i/raquo.gif" alt="" height="7" width="4" /><a href="/ymmarra/index.php?moduli=verbit">Verbiluettelo</a></td>
				<td class="item"><img class="raquo" src="i/raquo.gif" alt="" height="7" width="4" /><a href="/ymmarra/index.php?moduli=kielioppi">Kielioppi</a></td>
			</tr></table>
			<table cellspacing="0" cellpadding="0" border="0"><tr>
				<td class="item"><img class="raquo" src="i/raquo.gif" alt="" height="7" width="4" /><a href="/ymmarra/index.php">Etusivu</a></td>
				<td class="item"><img class="raquo" src="i/raquo.gif" alt="" height="7" width="4" /><a href="/ymmarra/index.php?moduli=tekstit">Lukutekstit</a></td>
			</tr></table>
		</div>
		<div id="content">
			<table cellspacing="0" cellpadding="0" border="0" id="content-wrapper"><tr>
				<td>
					<div id="left-menu">
												<div class="header-verb"><span>Verbit</span></div>
						<div class="menu">
								<div class="init"><a href="/ymmarra/index.php?moduli=verbit&kirjain=a">A</a></div>
								<div class="init"><a href="/ymmarra/index.php?moduli=verbit&kirjain=e">E</a></div>
								<div class="init"><a href="/ymmarra/index.php?moduli=verbit&kirjain=h">H</a></div>
								<div class="init"><a href="/ymmarra/index.php?moduli=verbit&kirjain=i">I</a></div>
								<div class="init"><a href="/ymmarra/index.php?moduli=verbit&kirjain=j">J</a></div>
								<div class="init"><a href="/ymmarra/index.php?moduli=verbit&kirjain=k">K</a></div>
								<div class="init"><a href="/ymmarra/index.php?moduli=verbit&kirjain=l">L</a></div>
								<div class="init"><a href="/ymmarra/index.php?moduli=verbit&kirjain=m">M</a></div>
								<div class="init"><a href="/ymmarra/index.php?moduli=verbit&kirjain=n">N</a></div>
								<div class="init"><a href="/ymmarra/index.php?moduli=verbit&kirjain=o">O</a></div>
								<div class="init"><a href="/ymmarra/index.php?moduli=verbit&kirjain=p">P</a></div>
								<div class="init"><a href="/ymmarra/index.php?moduli=verbit&kirjain=r">R</a></div>
								<div class="init"><a href="/ymmarra/index.php?moduli=verbit&kirjain=s">S</a></div>
								<div class="init"><a href="/ymmarra/index.php?moduli=verbit&kirjain=t">T</a></div>
								<div class="init"><a href="/ymmarra/index.php?moduli=verbit&kirjain=u">U</a></div>
								<div class="init"><a href="/ymmarra/index.php?moduli=verbit&kirjain=v">V</a></div>
								<div class="init"><a href="/ymmarra/index.php?moduli=verbit&kirjain=y">Y</a></div>
								<div class="init"><a href="/ymmarra/index.php?moduli=verbit&kirjain=Ä">Ä</a></div>
						</div>					</div>
				</td>
				<td>
					<div id="main-content">
						<div id="path">
							<a href=".">Etusivu</a> &gt; <a href="/ymmarra/index.php?moduli=verbit&kirjain=T">T</a>						</div>
													<h1>TUTKIA</h1>
						<table cellspacing="0" cellpadding="0" border="0">
							<tr>
								<td colspan="2" style="padding-bottom:10px;"><strong>Aktiivin indikatiivi</strong></td>
							</tr>
							<tr>
								<td><pre>PREESENS                   
minä      tutkin           
sinä      tutkit           
hän       tutkii           
me        tutkimme         
te        tutkitte         
he        tutkivat         

PASSIIVI
          tutkitaan        

IMPERFEKTI                 
         tutkin            
         tutkit            
         tutki             
         tutkimme          
         tutkitte          
         tutkivat          

PASSIIVI
         tutkittiin        

PERFEKTI
olen     tutkinut          
olet     tutkinut          
on       tutkinut          
olemme   tutkineet         
olette   tutkineet         
ovat     tutkineet         

PASSIIVI
on       tutkittu          

PLUSKVAMPERFEKTI
olin     tutkinut          
olit     tutkinut          
oli      tutkinut          
olimme   tutkineet         
olitte   tutkineet         
olivat   tutkineet         

PASSIIVI
oli      tutkittu          
</pre></td>
								<td>&nbsp;&nbsp;&nbsp;</td>
								<td><pre>    KIELTOMUOTO
    en        tutki
    et        tutki
    ei        tutki
    emme      tutki
    ette      tutki
    eivät     tutki


    ei        tutkita

   
    en        tutkinut
    et        tutkinut
    ei        tutkinut
    emme      tutkineet
    ette      tutkineet
    eivät     tutkineet


    ei        tutkittu


    en      ole tutkinut
    et      ole tutkinut
    ei      ole tutkinut
    emme    ole tutkineet
    ette    ole tutkineet
    eivät   ole tutkineet


    ei      ole tutkittu


    en    ollut  tutkinut
    et    ollut  tutkinut
    ei    ollut  tutkinut
    emme  olleet tutkineet
    ette  olleet tutkineet
    eivät olleet tutkineet


    ei    ollut  tutkittu
</pre></td>
							</tr>
						</table>
						<table cellspacing="0" cellpadding="0" border="0">
							<tr>
								<td colspan="2" style="padding-bottom:10px;"><strong>Aktiivin konditionaali</strong></td>
							</tr>
							<tr>
								<td><pre>PREESENS
minä     tutkisin          
sinä     tutkisit          
hän      tutkisi           
me       tutkisimme        
te       tutkisitte        
he       tutkisivat        

PASSIIVI
         tutkittaisiin     

PERFEKTI
olisin   tutkinut          
olisit   tutkinut          
olisi    tutkinut          
olisimme tutkineet         
olisitte tutkineet         
olisivat tutkineet         

PASSIIVI
olisi    tutkittu          
</pre></td>
								<td>&nbsp;&nbsp;&nbsp;</td>
								<td><pre> 
   en          tutkisi
   et          tutkisi
   ei          tutkisi
   emme        tutkisi
   ette        tutkisi
   eivät       tutkisi


   ei          tutkittaisi


    en olisi    tutkinut
    et olisi    tutkinut
    ei olisi    tutkinut
    emme olisi  tutkineet
    ette olisi  tutkineet
    eivät olisi tutkineet


    ei olisi    tutkittu
</pre></td>
							</tr>
						</table>
						<table cellspacing="0" cellpadding="0" border="0">
							<tr>
								<td colspan="2" style="padding-bottom:10px;"><strong>Aktiivin potentiaali</strong></td>
							</tr>
							<tr>
								<td><pre>PREESENS
minä     tutkinen          
sinä     tutkinet          
hän      tutkinee          
me       tutkinemme        
te       tutkinette        
he       tutkinevat        

PASSIIVI
         tutkittaneen      

PERFEKTI
lienen   tutkinut          
lienet   tutkinut          
lienee   tutkinut          
lienemme tutkineet         
lienette tutkineet         
lienevät tutkineet         

PASSIIVI
lienee   tutkittu          
</pre></td>
								<td>&nbsp;&nbsp;&nbsp;</td>
								<td><pre> 
    en          tutkine
    et          tutkine
    ei          tutkine
    emme        tutkine
    ette        tutkine
    eivät       tutkine


    ei          tutkittane


    en    liene tutkinut
    et    liene tutkinut
    ei    liene tutkinut
    emme  liene tutkineet 
    ette  liene tutkineet
    eivät liene tutkineet


    ei    liene tutkittu
</pre></td>
							</tr>
						</table>
						<table cellspacing="0" cellpadding="0" border="0">
							<tr>
								<td colspan="2" style="padding-bottom:10px;"><strong>Aktiivin imperatiivi</strong></td>
							</tr>
							<tr>
								<td><pre>PREESENS

(sinä)   tutki             
(hän)    tutkikoon         
(me)     tutkikaamme       
(te)     tutkikaa          
(he)     tutkikoot         

PASSIIVI
         tutkittakoon      

PERFEKTI

ole      tutkinut          
olkoon   tutkinut          
olkaamme tutkineet         
olkaa    tutkineet         
olkoot   tutkineet         

PASSIIVI

olkoon   tutkittu          
</pre></td>
								<td>&nbsp;&nbsp;&nbsp;</td>
								<td><pre> 

    älä         tutki
    älköön      tutkiko
    älkäämme    tutkiko
    älkää       tutkiko
    älkööt      tutkiko


    älköön      tutkittako



    älä ole       tutkinut
    älköön olko   tutkinut
    älkäämme olko tutkineet
    älkää olko    tutkineet
    älkööt olko   tutkineet



    älköön olko   tutkittu
</pre></td>
							</tr>
						</table>
						<table cellspacing="0" cellpadding="0" border="0">
							<tr>
								<td colspan="2" style="padding-bottom:10px;"><strong>Verbin nominaalimuodot</strong></td>
							</tr>
							<tr>
								<td><pre>I INFINITIIVI              

Lyhyempi muoto:            
         tutkia            

Pitempi muoto:             
         tutkiakseni       
         tutkiaksesi
         tutkiakseen
         tutkiaksemme
         tutkiaksenne
         tutkiakseen

III  INFINITIIVI           

inessiivi    tutkimassa    
elatiivi     tutkimasta    
illatiivi    tutkimaan     
adessiivi    tutkimalla
abessiivi    tutkimatta    
instruktiivi tutkiman      
                           
Passiivi
instruktiivi tutkittaman   
                           
                           
</pre></td>
								<td>&nbsp;&nbsp;&nbsp;</td>
								<td><pre>     II INFINITIIVI

   inessiivi    tutkiessa
   instruktiivi tutkien

   Passiivi
   inessiivi    tutkittaessa






   IV INFINITIIVI

   nominatiivi  tutkiminen
   partitiivi   tutkimista
  

   I PARTISIIPPI
   aktiivi      tutkiva
   passiivi     tutkittava

   II PARTISIIPPI
   aktiivi      tutkinut
   passiivi     tutkittu
</pre></td>
							</tr>
						</table>

					</div>
				</td>
			</tr></table>		</div>
		<div id="footer"><a href="http://www.oph.fi/"><img src="i/oph_logo_ymmarrasuomea.gif" width="157" height="35" alt="OPH" /></a></div>
	</div>
</body>
</html>
